【裁判字號】    98,訴,1870
【裁判日期】    980616
【裁判案由】    偽造文書等
【裁判全文】
臺灣板橋地方法院刑事判決              98年度訴字第1870號
公  訴  人  臺灣板橋地方法院檢察署檢察官
被      告  甲○○
                  （現另案於臺灣臺北監獄執行中）
上列被告因偽造文書等案件，經檢察官提起公訴（98年度偵字第
6087 號） ，由本院合議庭裁定改依簡式審判程序審理，並判決
如下：
    主  文
甲○○行使偽造私文書，足以生損害於他人，處有期徒刑參月，
偽造於台灣大哥大行動通信網路業務服務申請書（97年6 月17
日）上「乙○○」之署名共計參枚，均沒收之；又行使偽造私文
書，足以生損害於他人，處有期徒刑參月；又行使偽造私文書，
足以生損害於他人，處有期徒刑參月，偽造於台灣大哥大行動通
信網路業務服務申請書（97年8 月11日）上「乙○○」之印文共
計參枚，以及偽造之「乙○○」印章壹枚，均沒收之。應執行有
期徒刑柒月，偽造於台灣大哥大行動通信網路業務服務申請書上
（97年6 月17日）上「乙○○」之署名共計參枚、偽造於台灣大
哥大行動通信網路業務服務申請書（97年8 月11日）上「乙○○
」之印文共計參枚，以及偽造之「乙○○」印章壹枚，均沒收。
    事  實
一、甲○○意圖為自己不法所有，於民國97年6 月15日，在臺北
    縣五股鄉○○路○ 段22巷內地下1 樓停車場內，以徒手竊取
    其姊乙○○所有置於機車置物箱內之皮包1 只（內含國民身
    分證件、行車執照、汽車駕駛執照、機車駕駛執照各1 張、
    信用卡4 張、提款卡1 張及現金新臺幣3,000 元）後（業經
    撤回告訴，另為公訴不受理判決），復基於行使偽造私文書
    及意圖為自己不法所有之各別犯意，（一）於97年6 月17
    日持其所竊得之乙○○國民身分證及駕駛執照各1 張，至位
    於臺北市○○○路36號之「全緯通訊行」內，向店員佯稱其
    係經由乙○○之授權而代辦行動電話及門號，同時填載台灣
    大哥大行動通信網路業務服務申請書（下稱台灣大哥大申請
    書），偽造「乙○○」之署名3 枚於其上而加以偽造之，並
    持以行使而向該全緯通訊行店員申辦行動電話門號搭配手機
    方案，致使該店員誤認其係經由乙○○授權而申辦行動電話
    門號及手機，因而陷於錯誤，乃交付門號0000000000號行動
    電話SIM 卡1 張及Motorola牌型號C168i 之手機1 支予甲○
    ○，足以生損害於乙○○及台灣大哥大股份有限公司（下稱
    台灣大哥大公司）；（二）又於同年8 月2 日，持其所竊得
    之乙○○國民身分證及駕駛執照各1 張，至位於臺北縣泰山
    鄉○○路○ 段174 號之「威力通訊行泰山店」，向店員佯稱
    其係經由乙○○之授權而代辦行動電話及門號，同時冒用「
    乙○○」代理人之名義填載行動電話服務申請書而加以偽造
    之，並持以行使而向該威力通訊行泰山店之店員申辦行動電
    話門號，致使該店員誤認其係經由乙○○授權而申辦行動電
    話門號，因而陷於錯誤，乃交付門號0000000000、00000000
    00號之行動電話SIM 卡各1 張予甲○○，足以生損害於乙○
    ○及威寶電信股份有限公司（下稱威寶電信公司）；（三）
    再於97年8 月11日持其所竊得之乙○○國民身分證及駕駛執
    照各1 張，連同其另於當日在臺北縣蘆洲市○○街一帶委託
    不知情之他人所偽刻之「乙○○」印章1 枚，至位於臺北縣
    蘆洲市○○街130 號「台灣大哥大蘆洲特約服務中心」，向
    該服務中心人員佯稱其係經由乙○○之授權而代辦行動電話
    及門號，同時填載台灣大哥大申請書，並以前述偽造之「乙
    ○○」印章蓋用於其上而偽造之，持以行使而向該服務中心
    人員申辦行動電話門號搭配手機方案，致使該店員誤認其係
    經由乙○○授權而申辦行動電話門號及手機，因而陷於錯誤
    ，乃交付門號0000000000號行動電話SIM 卡1 張及Sony
    Ercsson 牌型號K800i 之手機1 支予甲○○，足以生損害於
    乙○○及台灣大哥大公司，嗣因乙○○陸續接獲台灣大哥大
    公司及威寶電信公司之電信費催繳帳單，乃立即報警處理，
    始循線查悉上情。
二、案經乙○○訴由臺北縣政府警察局蘆洲分局報告臺灣板橋地
    方法院檢察署檢察官偵查起訴。
    理  由
一、上開犯罪事實，業經被告甲○○迭於警詢時、偵查中及本院
    審理中坦承不諱，核與被害人乙○○於警詢時所指訴之情節
    大致相符，並有台灣大哥大行動通訊網路業務服務申請書影
    本2份及行動電話服務申請書影本1份等附卷可資為憑，足認
    被告自白與事實相符，是本件事證明確，被告犯行堪以認定
    ，應依法論科。
二、核被告上開事實欄一、（一）（二）（三）所為，均係犯刑
    法第216 條之行使第210 條偽造私文書罪及同法第339 條第
    1 項之詐欺取財罪。又被告偽造「乙○○」署名及偽造「乙
    ○○」之印章、印文，分別為其偽造行動電話申請書之部分
    行為，不另論罪，且其偽造私文書後，復持以行使，則其偽
    造之低度行為，均應為行使之高度行為所吸收，亦不另論罪
    。再被告於上開事實欄一、（一）（二）（三）之時地所犯
    行使偽造私文書罪及詐欺取財罪，分別係以1 行為而觸犯上
    開2 罪名，均為想像競合犯，應各依刑法第55條規定，從1
    重之行使偽造私文書罪處斷。另被告上開3 次行使偽造私文
    書之犯行，犯意各別，行為互異，應予分論併罰之。爰審酌
    被告前有竊盜、毒品及搶奪等前科紀錄，素行不良，且正值
    壯年，仍有謀生能力，竟不知以正當工作賺取財物，僅因一
    時缺錢花用，即接連冒用其姊之名義申辦行動電話門號及手
    機，圖謀獲取手機後加以變賣得利，動機不良，復參酌其犯
    罪之目的、手段、對被害人所造成損害之程度，以及自始坦
    承犯行，犯後態度良好，尚有悔意等一切情狀，各量處如主
    文所示之刑，並定其應執行刑。至偽造於台灣大哥大行動通
    信網路業務服務申請書上（97年6 月17日）上「乙○○」之
    署名共計3 枚、偽造於台灣大哥大行動通信網路業務服務申
    請書（97年8 月11日）上「乙○○」之印文共計3 枚及偽造
    之「乙○○」印章1 枚，不問屬於被告所有，均應依刑法第
    219 條規定併予宣告沒收；另卷附威寶電信行動電話服務申
    請書上雖有「乙○○」之字樣2 枚於其上，惟被告於本院審
    理時已供稱該「乙○○」之字樣係店員代為填寫，參諸該申
    請書上「乙○○」之字跡，明顯與被告所自承偽造「乙○○
    」署名於台灣大哥大申請書之簽名字跡不同，足認被告所述
    堪值採信，且依該文書之形式觀之，僅係表明該申請人基本
    資料之用，並非作為申請人簽名確認該文書內容之用意表示
    ，是上開2 枚「乙○○」之字樣，尚難認係被告所偽造之署
    名，爰不另予宣告沒收，併此敘明。
三、末按「除被告所犯為死刑、無期徒刑、最輕本刑為3年以上
    有期徒刑之罪或高等法院管轄第1審案件者外，於前條第1項
    程序進行中，被告先就被訴事實為有罪之陳述時，審判長得
    告知被告簡式審判程序之旨，並聽取當事人、代理人、辯護
    人及輔佐人之意見後，裁定進行簡式審判程序。」刑事訴訟
    法第273條之1第1項定有明文。查本件被告所犯上開刑法第
     216條及第339 條第1 項之罪，其法定刑均非最輕本刑為3
    年以上有期徒刑之罪，且被告於本院98年6 月2 日準備程序
    進行中，復就被訴之事實為有罪之陳述，經告知被告簡式審
    判程序之旨，被告及公訴人對於本件改依簡式審判程序審理
    亦均表示同意，是本院即依前揭刑事訴訟法規定，裁定本件
    進行簡式審判程序，附此敘明。
據上論斷，應依刑事訴訟法第273條之1第1項、第299條第1項前
段，刑法第216 條、第210 條、第219 條、第339 條第1 項、第
55條、第51條第5 款，刑法施行法第1 條之1 ，判決如主文。
本案經檢察官黃明絹到庭執行職務。
中    華    民    國    98    年    6     月    16    日
                            刑事第十九庭
                                  法  官  楊仲農
上列正本證明與原本無異。
如對本判決不服，應於送達後10日內，向本院提出上訴狀（應抄
附繕本）告訴人或被害人如對於本判決不服者，應具備理由請求
檢察官上訴，其上訴期間之計算係以檢察官收受判決正本之日期
為準。
                                  書記官  陳香君
中    華    民    國    98    年    6     月    18    日
附錄所犯法條全文：
刑法第210條 (偽造變造私文書罪)：
偽造、變造私文書，足以生損害於公眾或他人者，處五年以下有
期徒刑。
刑法第216條 (行使偽造變造或登載不實之文書罪)：
行使第二百十條至第二百十五條之文書者，依偽造、變造文書或
登載不實事項或使登載不實事項之規定處斷。
中華民國刑法第339條
(普通詐欺罪)
意圖為自己或第三人不法之所有，以詐術使人將本人或第三人之
物交付者，處五年以下有期徒刑、拘役或科或併科一千元以下罰
金。
以前項方法得財產上不法之利益或使第三人得之者，亦同。
前二項之未遂犯罰之。


司法院資訊處製作；財團法人民間司法改革基金會備份。
